【裁判字號】    90,訴,153
【裁判日期】    900329
【裁判案由】    違反毒品危害防制條例
【裁判全文】
台灣屏東地方法院刑事判決                          九十年度訴字第一五三號
    公  訴  人  臺灣屏東地方法院檢察署檢察官
    被      告  甲○○
右列被告因違反毒品危害防制條例案件，經檢察官提起公訴（八十九年度偵字第二四
六三號、九十年度毒偵字第一八二號），本院判決如左：
    主  文
甲○○連續施用第一級毒品，處有期徒刑壹年拾月；又施用第二級毒品，處有期徒刑
捌月；應執行有期徒刑貳年肆月。
    事  實
甲○○前於民國（下同）八十三年間，因違反肅清煙毒條例案件，經法院判處有期徒
刑二年，緩刑三年確定；又於八十五年間，復因違反同條例案件，經台灣高等法院高
雄分院於審判中送觀察、勒戒及強制戒治後，於八十七年十月三十日以八十七年度上
訴字第三五一號判決免刑確定。詎甲○○仍不知悔改，基於概括犯意，自八十九年十
月二日前四十八小時內，至同年十二月十五日止，連續在其位於屏東縣潮州鎮○○里
○○路四十六號冰廠內等處施用第一級毒品海洛因，並於八十九年十月二日前四十八
小時內，在屏東縣內不詳地點，施用第二級毒品安非他命一次，嗣為警分別於八十九
年十月二日在屏東縣潮州鎮○○路二百之二號前及於同年十二月十七日在上開冰廠中
臨檢並採尿送驗後查獲。案經屏東縣警察局潮州分局移請台灣屏東地方法院檢察署檢
察官偵查起訴。
    理  由
一、訊據被告甲○○矢口否認有施用毒品之行為，辯稱其自前案戒治完畢後，即未曾
    再施用毒品等語，然查，被告於前開時地有施用第一級毒品海洛因之行為，已經
    被告於八十九年十二月十七日警訊中自承無誤，有警訊筆錄可稽，而被告亦承認
    該警訊筆錄為其親自審閱後始行簽名，且被告於八十九年十月二日所採之尿液經
    送驗後，呈嗎啡及甲基安非他命之陽性反應，分別有屏東縣衛生局於八十九年十
    月十六日所出具之屏縣衛檢六字第８９０３００號及台灣檢驗科技股份有限公司
    所出具之ＫＨ２０００Ｃ0000000號尿液檢驗報告可稽，而被告於八十九
    年十二月十七日所採之尿液，於送驗後，亦呈嗎啡之陽性反應，此有屏東縣衛生
    局於八十九年十二月二十八日出具之８９０３７３號尿液檢驗報告附卷可稽；另
    施用毒品及化學合成麻醉藥品於四十八小時內，尚可以自尿液中驗出陽性反應，
    此有高雄市立凱旋醫院七十九年高市凱醫字第一二一號函可憑，被告之前開施用
    毒品行為，應堪認定；又被告前因施用毒品案件，於審判中經送觀察、勒戒及強
    制戒治後，由台灣高等法院高雄分院於八十八年十月三十日以該院八十七年度上
    訴字第三五一號判決免刑確定，有上開判決及被告之前科表在卷足憑。其於五年
    內再犯本件毒品毒品危害防制條例第十條之施用毒品罪，並經檢察官向本院聲請
    對令被告入戒治處所施以強制戒治，有台灣高等法院被告全國前案紀錄表附卷可
    參，被告罪證明確，其犯行洵堪認定。
二、核被告甲○○所為，各係犯毒品危害防制條例第十條第一項之施用第一級毒品罪
    及同條第二項之施用第二級毒品罪；其多次施用第一級毒品之行為，均手段相同
    、時間密接、所犯為構成要件相同之罪，顯係基於概括犯意為之，應依連續犯規
    定以一罪論，並加重其刑。至公訴意旨認被告係基於概括犯意而多次施用第二級
    毒品安非他命一節，經查被告僅於八十九年十二月十七日之警訊中坦承施用海洛
    因多次之事實，並未承認有施用安非他命之情事，而其於該日所採之尿液，經送
    驗後亦僅呈嗎啡之陽性反應，已如前述，此外復查無積極證據可以證明被告有多
    次施用安非他命之行為，自難僅以其於八十九年十月二日所採之尿液呈甲基安非
    他命之陽性反應，即逕行推論其有多次施用安非他命之行為，是公訴意旨此部分
    指述，即有未洽，惟因公訴意旨所認被告其他之施用安非他命犯行，與本院前述
    認定被告施用安非他命之部分有連續犯之裁判上一罪關係，爰不另為無罪之諭知
    ，附此說明。審酌被告之犯罪動機、目的、手段，致生危害於社會風氣、其有多
    次施用毒品之犯行，有本院被告全國前案查註紀錄表及前述台灣高等法院高雄分
    院之判決可稽，猶不知悔改、犯後態度等一切情狀，各量處如主文所示之刑，並
    定其應執行之刑。
據上論斷，應依刑事訴訟法第二百九十九條第一項前段，毒品危害防制條例第十條第
一項、第二項、刑法第十一條、第五十六條、第五十一條第五款，判決如主文。
本案經檢察官許英輝到庭執行職務。
中      華      民      國      九十      年      三      月  二十九  日
                                      臺灣屏東地方法院刑事第二庭
                                          法  官  莊鎮遠
右判決正本證明與原本無異。
對於本判決如有不服應於收受送達後十日內向本院提出上訴書狀上訴於台灣高等法院
高雄分院並按他造當事人之人數附具繕本。
附錄本案論罪科刑法條：
毒品危害防制條例第十條：
    施用第一級毒品者，處六月以上五年以下有期徒刑。
                                          書記官   魏慧夷
中     華      民      國       九十       年      三     月   二十九   日


司法院資訊處製作；財團法人民間司法改革基金會備份。
